# Mötesprotokoll (10/3-2025)

Sätt en timer på 15 minuter

## Närvarande

-   Stefan
-   Robin
-   Lam
-   David
-   Helene

## Protokoll

Var och en svarar på frågorna nedan, 1 person antecknar

-   Vad gjorde du igår?
-   Vad ska du göra idag?
-   Finns det några hinder?

### Person 1 Stefan

-   Inget ännu.
-   Börja med menysidan
-   Kanske ett hinder med hur man ska kunna göra koden återanvändbar

### Person 2 Robin

-   Inget ännu.
-   Ska börja med “Om oss”-sidan
-   Väntar på headern

### Person 3 Lam

-   Jobbade på createHeader som är nästan klar
-   Pusha upp branchen och eventuellt ta en ny user story (basket-dropdown-overlay)
-   Inte ännu men skulle kunna vara med Github när man pushar upp/merge.

### Person 4 David

-   Har börjat på hamburgermenyn. Är så gott som klar.
-   Ska fixa funktionaliteten för adminvyn. Ska pusha upp.
-   Ska kolla med Lam hur koderna ska kopplas ihop.

### Person 5 Helene

-   Har designat landningssidan. Även loginformuläret.
-   Ska pusha upp landningssidan. Ska välja nästa story efteråt.
-   Känns som att H1 inte passar in. Vill få feedback på det.

### Övrigt

Ska kolla upp hur vi kan lösa merge-konflikter.
