# Mötesprotokoll (11/3-2025)

Sätt en timer på 15 minuter

## Närvarande

-   Stefan
-   Robin
-   Lam
-   David
-   Helene

## Protokoll

Var och en svarar på frågorna nedan, 1 person antecknar

-   Vad gjorde du igår?
-   Vad ska du göra idag?
-   Finns det några hinder?

### Person 1 Stefan

-   Har hunnit med en del med menysidan
-   Ska fortsätta med menysidan.
-   Behöver göra “kortfunktionen” dynamisk och återandvändbar.

### Person 2 Robin

-   Har gjort About Us-sidan
-   Ska göra kvittosidan
-   Behöver vänta in kvittofunktionen

### Person 3 Lam

-   La in createHeader, påbörjarde basketOverlay
-   BasketOverlay
-   Inga större hinder men ska se över hur overlayen ska läggas in i main

### Person 4 David

-   Gjorde klart hamburgemenyn. Började lite på addToBasket
-   Ska fortsätta på addToBasket
-   Måste veta vad knapparna på matmenyn har för ID

### Person 5 Helene

-   Designat ETA-sidan
-   Ska göra färdigt ETA-sidan
-   Osäker på konflikter av att dra hem och merga dev

### Övrigt

Är det någon som behöver hjälp? Bestäm vem som hoppar in och stöttar
