# Mötesprotokoll (17/3-2025)

Sätt en timer på 15 minuter

## Närvarande

-   Stefan
-   Robin
-   Lam
-   David
-   Helene

## Protokoll

Var och en svarar på frågorna nedan, 1 person antecknar

-   Vad gjorde du igår?
-   Vad ska du göra idag?
-   Finns det några hinder?

### Person 1 Stefan

-   Inte gjort sedan sist.
-   Ska arbeta på adminsidan
-   Inga hinder.

### Person 2 Robin

-   Inget gjort sedan sist.
-   Ska göra orderhistorik-sidan.
-   Inga hinder.

### Person 3 Lam

-   Arbetat lite med profile-sidan. Layouten är mer eller mindre klar.
-   Ska bli färdig med profile-sidan.
-   Inga egentliga hinder. Ska bara se vad som kan återanvändas.

### Person 4 David

-   Tog hand om det “extra-hashtagget” på kvittosidan.
-   Ska fixa errormeddelandena.
-   Inga hinder.

### Person 5 Helene

-   Fixat så man får tillgång till inloggningsformuläret på index-sidan.
-   Ska arbeta på kontrollen om man är inloggad eller ej.
-   Inga hinder.

### Övrigt

Är det någon som behöver hjälp? Bestäm vem som hoppar in och stöttar
