# Mötesprotokoll (18/3-2025)

Sätt en timer på 15 minuter

## Närvarande

-   Stefan
-   Robin
-   Lam
-   David
-   Helene

## Protokoll

Var och en svarar på frågorna nedan, 1 person antecknar

-   Vad gjorde du igår?
-   Vad ska du göra idag?
-   Finns det några hinder?

### Person 1 Stefan

-   Har arbetat med adminsidan.
-   Ska arbeta vidare med adminsidan.
-   Ska kolla med Robin angående hur han gjort koden för att “öppna upp” kvittona

### Person 2 Robin

-   Gjorde färdigt historik-sidan.
-   Ska beta av småbuggar.
-   Inga hinder.

### Person 3 Lam

-   Gjorde färdigt att kunna redigera profilsidan.
-   Ska lägga till foodtruck i ETA-sidan.
-   Inga hinder.

### Person 4 David

-   Tog bort extra # på kvittosidan. Fixade errormeddelandena på orders-page. Hjälpte Lam med profilsidan. Lade till receipt-nyckel i users i local storage.
-   Ska arbeta med check–current-user-function
-   Inga hinder.

### Person 5 Helene

-   Har fixat kontrollen för ifall man är inloggad.
-   Ska fixa så man kan se sektionen för att logga in.
-   Inga hinder.

### Övrigt

Är det någon som behöver hjälp? Bestäm vem som hoppar in och stöttar
