# Mötesprotokoll (20/3-2025)

Sätt en timer på 15 minuter

## Närvarande

-   Stefan
-   Robin
-   Lam
-   David
-   Helene

## Protokoll

Var och en svarar på frågorna nedan, 1 person antecknar

-   Vad gjorde du igår?
-   Vad ska du göra idag?
-   Finns det några hinder?

### Person 1 Stefan

-   Har gjort färdigt order-overview sidan.
-   Ska kolla till accessibility.
-   Inga hinder

### Person 2 Robin

-   Gjort färdigt edit-menysidan så funktionaliteten finns. Vet ej ifall det finns buggar.
-   Ska se vad som finns att göra.
-   Inga hinder.

### Person 3 Lam

-   Gjorde färdigt så man kan ta bort enskilda produkter från sin order.
-   Ska fixa foodtrucknamnen i history och aria-label på profile.sidan.
-   Inga hinder.

### Person 4 David

-   Gjorde färdigt checkCurrentUser-funktionen. Fixade den vita bakgrunden orders-sidan. Fixade så man kan logga in med de användare som man får via API:et.
-   Ska göra desktop-header. Sedan kolla till accessibility.
-   Inga hinder.

### Person 5 Helene

-   Började med error-message funktionen.
-   Ska fixa lite styling samt byta till showError funktionen i utils.js
-   Inga hinder.

### Övrigt

Är det någon som behöver hjälp? Bestäm vem som hoppar in och stöttar
