# Mötesprotokoll (6/3-2025)

## Närvarande

-   Stefan
-   Helene
-   Robin T
-   David
-   Lam

## Protokoll

Sammanfatta vad ni diskuterat, vad ni kommit fram till, beslut som tagits med mera.

Vi har börjat planera arbetet med de olika User Stories och försöka göra checklistor för vad varje story innebär i praktiken.

Vi har även arbetat med figma skissen. Både genom att bygga vidare på den befintliga men också genom att skapa de olika sidor vi anser behövs för att de olika User Stories ska bli genomförda.

Vi har beslutat om vilka sidor och vad de innebär som ska finnas genom att tilldela sidorna olika User Stories och försökt strukturera det på det sättet.

Beslutat om lite olika ID:n och nycklar till LocalStorage. Samt en del design och praktiska lösningar med objekt som ska sparas och vad som kan vara ett bra sätt att lägga upp funktionaliteten samt lagt till en egen User Story där vi menar att man som användare vill ha en enhetlig och funktionell header i webbappen som behövs designas och skapas upp i html och css och finnas på samtliga sidor på webbappen

Tänkt över hur var och när API-anrop ska göras och hur de ska handskas.

Alla i teamet väljer från backlog
alla kan ändra ta bort och lägga till sake på sig själva
